【裁判字號】    89,上易,136
【裁判日期】    890131
【裁判案由】    竊盜
【裁判全文】
臺灣高等法院臺中分院刑事判決                    八十九年度上易字第一三六號
    上  訴  人
    即  被  告  癸○○
右上訴人因竊盜案件，不服臺灣台中地方法院八十八年度易字第一七四○號中華民國
八十八年十一月二十三日第一審判決（起訴案號：臺灣台中地方法院檢察署八十八年
度偵字第一一五二二號；移送併辦案號：同署八十八年度偵字第一五○四一、一九七
○○、二○○三三號），提起上訴，本院判決如左：
    主      文
原判決撤銷。
癸○○連續攜帶兇器毀壞門扇於夜間侵入住宅竊盜，處有期徒刑參年。
如附表(二)所示之物均沒收。
    事      實
一、癸○○意圖為自己不法之所有，並基於概括之犯意，或單獨一人，或夥同有犯意
    聯絡綽號「阿本」之不詳姓名已成年男子（編號一之部分），連續於附表(一)編號
    一至七所示之時間、地點，以附表(一)編號一至七所示之行竊方法，竊取丙○○、
    陳秀蘭、辛○○、戊○○、乙○○、丁○○、庚○○、己○○等人如附表(一)編號
    一至七所示之財物，得手後均將竊得財物據為己有。嗣先於八十八年五月七日上
    午六時許，癸○○與綽號「阿本」男子駕駛懸掛牌照ＮＺ－二五八二號（該車原
    先之車牌為Ｍ六－五五三三號）自用小客車，途經台中市○○路與大雅路口為警
    查獲，並扣得癸○○所有如附表(二)編號九所示之犯罪工具、「阿本」所有如附表
    (二)編號所示供犯罪預備之工具，及附表(一)編號一所示之中華電信繳費單，綽號「
    阿本」男子則趁隙逃逸。迨同年六月二十二日二十時三十分許，癸○○騎乘如附
    表(一)編號五所示機車，經過台中縣太平市○○○路與長億六街口時，再度為警查
    獲。另癸○○竊得如附表(一)編號四、六所示自用小客車後，旋分別於翌日以新台
    幣五萬元、四萬元之代價，將該二部贓車出售予葉天送（應由檢察官另案偵辦）
    ，迄八十八年八月三十一日葉天送經警通緝到案後，始查悉如附表(一)編號四、六
    、七之事實。
二、案經台中縣警察局移送臺灣臺中地方法院檢察署檢察官偵查起訴及移送併案審理
    。
    理      由
一、右揭事實，業據上訴人即被告癸○○（以下簡稱被告）於原審及本院審理中坦承
    不諱，核與被害人丙○○、壬○○（陳秀蘭之妹）、辛○○、丙○○、戊○○、
    乙○○、丁○○、庚○○等人於警訊時指述之失竊情節相符，如附表(一)編號四、
    六部分並經證人葉天送於原審審理中結證屬實，且有贓物認領保管收據四份、車
    輛車牌失竊資料個別查詢報表六份、中華電信繳費單一份附卷可稽，及如附表(二)
    所示之物扣案足資佐證。事證明確，被告犯行堪以認定。
二、查六角扳手、螺絲起子質堅厚實，客觀上足對人之生命、身體造成危害，自均屬
    兇器之一種。核被告所為，於附表(一)編號一、六之部分係犯刑法第三百二十一條
    第一項第一、二、三款之加重竊盜罪；於附表(一)編號二、五部分所為係犯刑法第
    三百二十條第一項之普通竊盜罪；於附表(一)編號三之部分所為係犯刑法第三百二
    十一條第一項第三款之加重竊盜罪；於附表(一)編號四、七部分所為係犯刑法第三
    百二十一條第一項第一款之加重竊盜罪。被告就如附表(一)編號一部分與綽號「阿
    本」男子間，有犯意之聯絡及行為之分擔，為共同正犯。被告先後多次普通、加
    重竊盜犯行，時間緊接，基本犯罪構成要件相同，顯係基於概括之犯意反覆為之
    ，應依連續犯之規定，論以情節最重之如附表(一)編號六連續攜帶兇器毀壞門扇於
    夜間侵入住宅竊盜之一罪，並加重其刑。又移送併案審理部分，雖未據公訴人提
    起公訴，然因與已起訴之事實，有連續犯之裁判上一罪關係，已為起訴效力所及
    ，本院自得併予審判。再公訴人起訴如附表(一)編號一、二所示之被告行竊時間、
    地點、方法、竊得財物、所犯法條、共犯等事實，應予更正如附表(一)編號一、二
    所示，併予敘明。原審以被告罪證確，予以論罪科刑，固非無見。惟查（一）如
    附表(二)編號九所示之犯罪工具係被告所有供犯罪所用之物，其餘為「阿本」所有
    供犯罪預備所用之物，業據被告於本院審理中供明在卷，原審認定全部係被告及
    阿本所有供犯罪所用之物，似有未合；（二）又如附表(一)編號三被害人辛○○部
    分，據辛○○於警訊中稱：伊所有之車牌係於八十八年五月一日二十一時許失竊
    ，並於同日二十一時十五分向台中縣警察局霧峰分局太平分駐所報案（見第一一
    五二二號偵查卷第十頁），並有車輛竊盜、車牌失竊資料查詢表一份在卷可查，
    原審認定被告係於八十八年五月二日凌晨竊得該車牌二面，亦有未洽，被告上訴
    意旨以原審量刑過重，指摘原判決不當，雖無理由，但原判決既有上述可議之處
    ，即屬無可維持，應由本院予以撤銷改判。爰審酌被告連續多次竊盜犯行，嚴重
    破壞家居安全，且於交保候傳期間仍繼續犯案，惡性不輕，惟姑念被告尚無前科
    及犯罪後坦承犯行等一切情狀，量處如主文所示之刑。如附表(二)編號九所示之物
    ，為被告所有供犯罪所用之物，其餘為共犯「阿本」男子所有且係供犯罪預備所
    用之物，茲依刑法第三十八條第一項第二款之規定，併予宣告沒收；至未扣案之
    六角扳手及鑰匙等犯罪工具，被告業已丟棄滅失，且均非屬違禁物，為避免執行
    困難，爰不予宣告沒收，併予敘明。
三、移送併辦意旨另以：被告於八十八年六月初，在台中縣太平市某不詳地點，竊取
    不詳車號之自用小客車一部，因認被告另涉有竊盜犯嫌云云。移送併辦意旨認被
    告涉有此部分犯嫌，無非以被告於警訊時之自白為其論據。訊之被告堅決否認有
    何上開犯行，辯稱：伊於警訊時自白此部分犯行，係因案外人葉天送、薛瑞助供
    出伊竊取如附表編號四、六所示自用小客車之事實，伊很生氣想反咬葉天送、薛
    瑞助一口，遂捏造此部分事實，實際上伊只有將如附表編號四、六所示贓車賣給
    葉天送使用等語。按被告之自白，不得作為有罪判決之唯一證據，仍應調查其他
    必要證據，以察其是否與事實相符，刑事訴訟法第一百五十六條第二項定有明文
    。經查，證人葉天送於審理中證稱：伊僅於八十八年五、八月間，分別以五萬元
    及四萬元之代價，向被告購買如附表編號四、六所示自用小客車，並未購買其他
    贓車等語，核與被告所辯情節相符。此外，復查無其他積極證據足資認定被告有
    此部分之犯行。惟因移送併辦意旨認此部分與已起訴之事實，係屬連續犯之裁判
    上一罪關係，爰不另為無罪之諭知，附此敘明。
據上論結，應依刑事訴訟法第三百六十九條第一項前段、第三百六十四條、第二百九
十九條第一項前段，刑法第五十六條、第三百二十一條第一項第一款、第二款、第三
款、第三十八條第一項第二款、第三款，判決如主文。
本案經檢察官甲○○到庭執行職務。
中      華      民      國     八十九     年      一      月   三十一   日
                                   臺灣高等法院臺中分院刑事第十庭
                                         審判長法  官  黃  永  泉
                                               法  官  蕭  廣  政
                                               法  官  蔡  名  曜
右正本證明與原本無異。
不得上訴。
                                               書記官  陳  信  和
中      華      民      國     八十九     年      二      月     一     日
附錄論罪科刑法條：
刑法第三百二十條第一項：意圖為自己或第三人不法之所有，而竊取他人之動產者，
為竊盜罪，處五年以下有期徒刑、拘役或五百元以下罰金。
刑法第三百二十一條第一項：犯竊盜罪而有左列情形之一者，處六月以上五年以下有
期徒刑：
  一、於夜間侵入住宅或有人居住之建築物、船艦，或隱匿其內而犯之者。
  二、毀越門扇、牆垣或其他安全設備而犯之者。
  三、攜帶兇器而犯之者。
                                                                        Ｖ
附表(一)：
┌──┬──────┬──────┬───┬──────┬─────┐
│編號│ 犯罪時間   │  犯罪地點  │被害人│ 行竊方法   │ 竊得財物 │
├──┼──────┼──────┼───┼──────┼─────┤
│    │八十八年四月│臺中市○○街│      │夥同綽號「阿│皮鞋三雙  │
│一  │十二日凌晨二│二○號      │丙○○│本」已成年男│布鞋一雙  │
│    │時許        │            │      │子，攜帶螺絲│中華電信繳│
│    │            │            │      │起子毀壞門鎖│費單三份 │
│    │            │            │      │於夜間侵入住│          │
│    │            │            │      │宅竊盜      │          │
├──┼──────┼──────┼───┼──────┼─────┤
│    │八十八年五月│臺中縣太平市│      │先竊取吊在鐵│車號Ｍ六－│
│二  │一日二十三時│永富街五○號│陳秀蘭│捲門上之自用│五五三三號│
│    │許          │前          │      │小客車鑰匙後│自用小客車│
│    │            │            │      │再持以竊取停│一部      │
│    │            │            │      │在門前之自用│          │
│    │            │            │      │小客車      │          │
├──┼──────┼──────┼───┼──────┼─────┤
│    │八十八年五月│臺中縣太平市│      │攜帶六角扳手│車號ＮＺ－│
│三  │一日二十一時│新仁路一段三│辛○○│竊盜        │二五八二號│
│    │            │○號前      │      │            │自用小客車│
│    │            │            │      │            │牌照二面  │
├──┼──────┼──────┼───┼──────┼─────┤
│    │八十八年五月│臺中縣太平市│      │趁鐵捲門未關│車號Ｂ七－│
│四  │十九日凌晨三│太平路四六巷│戊○○│緊之際，於夜│一九二八號│
│    │至四時許    │七六弄一四號│      │間侵入住宅竊│自用小客車│
│    │            │            │      │取自用小客車│一部      │
│    │            │            │      │鑰匙後，再持│          │
│    │            │            │      │以竊取停在屋│          │
│    │            │            │      │內之自用小客│          │
│    │            │            │      │車          │          │
├──┼──────┼──────┼───┼──────┼─────┤
│    │八十八年六月│臺中縣太平市│      │以自備之鑰匙│車號ＫＳＸ│
│五  │二十日二十時│成功路二七八│乙○○│竊取機車    │－六五○機│
│    │許          │號前        │      │            │車一部    │
├──┼──────┼──────┼───┼──────┼─────┤
│    │八十八年八月│臺中市太平市│      │攜帶螺絲起子│車號Ｒ六－│
│六  │十四日凌晨五│永康街五七號│丁○○│毀壞門鎖內之│七三一八號│
│    │時許        │            │      │水泥塊，於夜│自用小客車│
│    │            │            │      │間侵入住宅竊│一部      │
│    │            │            │      │取自用小客車│          │
│    │            │            │      │鑰匙後，再持│          │
│    │            │            │      │以竊取停在門│          │
│    │            │            │      │前之自用小客│          │
│    │            │            │      │車          │          │
├──┼──────┼──────┼───┼──────┼─────┤
│    │八十八年八月│臺中市太平市│      │將竹筷子綁在│車號ＯＫ－│
│七  │二十三日凌晨│光興路一四八│庚○○│掃把上，以之│八七○七號│
│    │五至六時許  │○巷九弄二二│己○○│由鐵門空隙伸│及ＯＡ－七│
│    │            │號          │      │入啟動鐵門開│五三五號自│
│    │            │            │      │關，於夜間侵│用小客車二│
│    │            │            │      │入住宅竊取自│部        │
│    │            │            │      │用小客車鑰匙│          │
│    │            │            │      │後，再持以竊│          │
│    │            │            │      │取停在門前之│          │
│    │            │            │      │自用小客車  │          │
└──┴──────┴──────┴───┴──────┴─────┘
附表(二)：
  一、汽車鑰匙六支。
  二、一般鑰匙七支。
  三、塑膠手套一付。
  四、鋸子一支。
  五、黑色布手套一只。
  六、手電筒一支。
  七、電工鉗一支。
  八、尖起子二支。
  九、十字起子。
  十、滑輪一個。
  十一、鋼管剪一支。
  十二、轉輪把手一個。
                                                                        Ｖ


司法院資訊處製作；財團法人民間司法改革基金會備份。
